【裁判字號】    90,易,3229
【裁判日期】    901206
【裁判案由】    竊盜
【裁判全文】
臺灣高雄地方法院刑事判決                          九十年度易字第三二二九號
    公  訴  人  臺灣彰化地方法院檢察署檢察官
    被      告  甲○○
右列被告因竊盜案件，經臺灣彰化地方法院檢察署檢察官提起公訴（八十九年度偵緝
字第二二一號），嗣經臺灣彰化地方法院認無管轄權，諭知管轄錯誤判決（八十九年
度易字第一四六九號）並移送由本院審理，本院判決如左：
    主  文
甲○○竊盜，累犯，處有期徒刑肆月，如易科罰金，以參佰元折算壹日。
    事  實
一、甲○○前於民國八十三年間，因竊盜、麻醉藥品管理條例等案件，經接續執行而
    於八十五年五月二十九日執行完畢。
二、甲○○意圖為自己不法之所有，於八十八年六月二十二日凌晨一時許，在南投縣
    草屯鎮○○里○○路八二五號前，以不詳方式竊取被害人乙○○所有車號ＬＢＦ
    ─四二五號機車，得手後供己騎用。嗣於八十八年七月十七日晚間六時五十分許
    ，甲○○在彰化縣彰化市○○路○段六二四巷內持其所有之鑰匙二支正欲騎乘該
    車時，為警查獲，並扣得上開鑰匙二支。
三、案經彰化縣警察局彰化分局報請臺灣彰化地方法院檢察署檢察官偵查起訴。
    理  由
一、訊據被告甲○○固不否認有於右揭時地遭查獲之事實，惟矢口否認有竊盜犯行，
    辯稱：系爭機車係友人董志明於八十八年七月十日借給我的，因當天他要前往台
    北，我請他喝酒，我載他去車站後他將機車留給我騎用云云，經查：
（一）系爭機車係於八十八年六月二十二日凌晨一時許，在南投縣草屯鎮○○里○○
      路八二五號前失竊等情，業據被害人乙○○指訴明確，並有被害人將失車領回
      時出具之贓物認領保管單一紙可憑及被告所有之鑰匙二支扣案可稽。
（二）被告於警訊中乃供述「系爭機車係於八十八年七月十日晚間，董志明騎該車來
      我家時，我向董志明借用的，借用時即無車牌，而為警查獲時所持用欲啟動機
      車之鑰匙，係自己打造」一節，衡情一般人將機車借予他人時，必定將機車鑰
      匙連同機車一併借用，以便他人駕駛騎用，惟依被告之前開供述，向他人借用
      機車卻尚需自行打造鑰匙，顯有違常理，參以案外人董志明於偵查中即陳稱：
      約於八十八年六月初始認識被告，與被告不是很熟，在同年六月底至七月初之
    間均在台北工作，並未偷系爭機車，也沒在七月十日將機車借給被告等語（參
      照彰化地檢署八十八年度偵字第七四九八號卷內第二九頁筆錄），亦即董志明
      與被告並非熟識，是以被告所辯稱：系爭機車係向董志明借用云云，顯難以採
      信。且查，被告於警訊中先是辯稱「扣案鑰匙是自己打造的」（八十八年七月
      十七日），嗣於偵查中則辯稱「借車時，董志明有拿一副鑰匙給我，我再去打
      造一副」（同年七月十八日偵訊筆錄）、「扣案車子鑰匙是董志明給我的，但
      我掉了，我再去打造一副」（同年九月九日偵訊筆錄），亦即被告對於扣案鑰
      匙之來源先後供述不一，從而本院自得合理地推認：「扣案鑰匙確為被告所有
      ，系爭機車並非向他人所借得，然被告於偵查及本院審理中，為將解釋機車來
      源之責任推予董志明，藉以推卸並掩飾其本身之竊盜犯行，始改口辯稱機車鑰
      匙亦係由董志明交付等語，以掩飾其於警訊中辯解不合理之處」。
（三）又查，被告於本院審理時雖辯稱：認識案外人董志明約半年，半年間常見到證
      人騎該部機車代步云云，惟查，被告於偵查中係供稱：之前未曾見過董志明騎
      乘該車云云（參照八十八年度偵字第七四九八號偵查卷第二二頁筆錄），且查
      系爭機車係於被告遭查獲前約一個月始失竊等情，已如前述，亦即該車不可能
      於半年前即由被害人以外之他人所騎用，從而可知被告上開辯解亦係臨訟捏造
      之詞而不足採信，且更足以證明被告係為掩飾其竊盜犯行始為上開種種不實之
      辯解。
（四）況查，被告甲○○自八十八年五月十八日起至同年六月二十三日止，在南投縣
      草屯鎮某ＰＵＢ擔任服務生等情，業據被告甲○○、案外人董志明於偵查中均
      供述明確，亦即被告於系爭機車遭竊時，即在失竊地點附近上班工作，從而亦
      足以佐證被告之右揭竊盜犯行。
綜上所述，本案事證已臻明確，被告之犯行堪以認定。
二、核被告所為，係犯刑法第三百二十條第一項之普通竊盜罪。查被告於八十三年間
    ，因竊盜、麻醉藥品管理條例等案件，經接續執行而於八十五年五月二十九日執
    行完畢，有台灣高雄地方法院檢察署刑案資料查註紀錄表、本院被告院內索引卡
    紀錄表及台灣高等法院被告全國前案紀錄表各一紙在卷可憑，其於有期徒刑執行
    完畢後五年內再犯本件有期徒刑以上之罪，為累犯，應依刑法第四十七條規定加
    重其刑。審酌被告之前開素行，並參酌其犯罪動機、目的、方法、所生危害及犯
    後態度等一切情狀，量處如主文所示之刑。又於被告行為後，刑法第四十一條業
    於九十年一月十日修正公布施行，並於同年月十二日生效，將修正前之刑法第四
    十一條規定與修正後同法第四十一條第一項之規定相互比較後，修正後之刑法第
    四十一條第一項就得宣告易科罰金之範圍較修正前之舊法為廣，是依刑法第二條
    第一項前段規定，自應適用裁判時較有利於被告之法律即修正後之刑法第四十一
    條第一項規定，併諭知易科罰金之折算標準。至扣案鑰匙二支雖係被告所有，然
    並無證據證明係其用以竊取機車之物，爰不予宣告沒收，附此敘明。
據上論斷，應依刑事訴訟法第二百九十九條第一項前段，刑法第二條第一項前段，第
三百二十條第一項，第四十七條，第四十一條第一項，罰金罰鍰提高標準條例第一條
前段、第二條，判決如主文。
中      華      民      國    九十    年      十二      月      六      日
                                     臺灣高雄地方法院刑事第六庭
                                         法  官  周  玉  群
右正本證明與原本無異。
如不服本判決，應於判決送達後十日內，向本院提出上訴狀。
                   書記官  黃  英  彥
中      華      民      國    九十    年      十二      月      六      日
附錄本案論罪科刑法條：
刑法第三百二十條第一項（普通竊盜罪）：
  意圖為自己或第三人不法之所有，而竊取他人之動產者，為竊盜罪，處五年以下有
  期徒刑、拘役或五百元以下罰金。


司法院資訊處製作；財團法人民間司法改革基金會備份。
